臺灣臺北地方法院刑事判決
110年度審訴字第1626號
公  訴  人  臺灣臺北地方檢察署檢察官
被      告  蔡素珍


選任辯護人  范瑋峻律師
            陳浩華律師
上列被告因傷害案件，經檢察官提起公訴（110年度偵字第22648
號），本院判決如下：
    主  文
蔡素珍無罪。
    理  由
一、公訴意旨略以：被告蔡素真於民國110年4月16日下午3時16分
    許，攜帶所飼養犬隻2隻（其中1隻有牽繩、另1隻則僅戴項
    圈背帶而無牽繩）至臺北市○○區○○街000○0號對面的糖廍公園
    內遛狗，適告訴人吳依宸亦攜帶所飼養犬隻2隻在該處遛狗
    ，因不滿被告遛狗時未用狗繩，雙方因而發生口角，詎被告
    竟基於傷害之犯意，徒手攻擊告訴人，致告訴人受有左側前
    臂挫傷。因認被告涉犯刑法第277條第1項之傷害罪嫌等語。
二、按犯罪事實應依證據認定之，無證據不得認定犯罪事實。又
    不能證明被告犯罪者，應諭知無罪之判決，刑事訴訟法第15
    4條第2項、第301條第1項分別定有明文。次按認定不利於被
    告之事實，須依積極證據，苟積極證據不足為不利於被告事
    實之認定時，即應為有利於被告之認定，更不必有何有利之
    證據；再告訴人之告訴，係以使被告受刑事訴追為目的，是
    其陳述是否與事實相符，仍應調查其他證據以資審認，最高
    法院30年上字第816號、50年上字第1300號著有判例可資參
    照。
三、公訴意旨認被告涉犯上開傷害罪嫌，無非係以：㈠被告於警
    詢及偵查中之供述；㈡證人即告訴人於警詢中及偵查時之指
    、證述；㈢西園醫療社團法人西園醫院乙種診斷證明書；㈣告
    訴人手機所拍攝錄影光碟等件為主要論據。
四、訊據被告固坦承有於上開時、地，攜帶所養犬隻2隻至臺北市
    萬華區糖廍公園內遛狗（其中1隻有牽繩、另1隻則僅戴項圈
    背帶而無牽繩），因未使用狗繩遛狗，而與見狀心生不滿之
    告訴人發生口角乙節，然堅詞否認有何傷害犯行，辯稱：我
    知道其中1隻狗狗未牽繩是我不對，但我未曾拍打她…告訴人
    要拍攝頂多拍1張就好，我不斷請她別再拍，她卻一直拍我
    、說要PO群組，我本意是想遮住鏡頭才會靠近她，並沒有碰
    觸到告訴人，當時我確實激動，但她情緒反應也很大…告訴
    人自己牽了2隻加起來約有10公斤以上的名種狗，應該是她
    自己拿狗繩套在手背上，摩擦到自己的手臂才受傷，請求為
    無罪之諭知等語；辯護人為其辯護以：從告訴人提供的手機
    錄影畫面，可知被告當時雙手拿著塑膠袋，左手再加上牽著
    狗繩，尚無從造成告訴人所謂的傷勢，縱使被告曾一度接近
    告訴人，其亦未有任何用右手去毆打告訴人左手臂的舉動，
    況且告訴人既然一直在持手機錄影、手上又牽著狗繩，故其
    「左側前臂挫傷」應係自行摩擦所導致，與被告無涉等語。
五、經查：
  ㈠被告於上開時、地，攜帶所飼養犬隻2隻至臺北市萬華區糖廍
    公園內遛狗（其中1隻有牽繩、另1隻則僅戴項圈背帶而無牽
    繩），適告訴人亦攜帶所飼養犬隻2隻在該處遛狗，因不滿被
    告遛狗時未用狗繩，雙方進而發生口角等情，為被告所不爭
    執，業據證人即告訴人於警詢、偵查及本院審理時證述明確
    （見偵卷第19至21、66頁；本院卷第151至156頁），並有告
    訴人手機所拍攝錄影光碟（見偵卷所附牛皮紙袋內光碟）存
    卷可考，復經本院當庭勘驗告訴人所提供手機錄影畫面無訛
    （見本院卷第68至70、75至78頁之勘驗筆錄、畫面擷圖），
    是此部分事實，首堪認定。
  ㈡關於被告是否曾以右手徒手攻擊告訴人左手，使告訴人受有
    左側前臂挫傷乙節，雖據告訴人於警詢、偵查中指稱：當天
    在公園遛狗，被告帶出來的狗沒牽繩，我問她為何不牽繩，
    被告就情緒上來突然往我逼近，開始用右手推拉我左手，以
    徒手方式攻擊我的左手臂致挫傷（見偵卷第19至21、66頁）
    ；嗣於本院審理時則先證稱：被告手上拿裝狗便的塑膠袋，
    她用拿塑膠袋的手，以拍打、推的方式攻擊我等語，復改稱
    ：去年事發迄今，沒辦法記憶那麼清楚，當下很混亂，請看
    影片，我影片拍很清楚，我手上拿著包包又牽著狗、又拿著
    手機錄影，被告握住我的手，我當然甩開掙脫，要不然呢？
    我認為她一連串靠近及碰觸我已經危害到我等語（見本院卷
    第154至156頁），是告訴人先稱遭被告以推拉方式攻擊，後
    改稱拍打、推之方式攻擊，再改稱以握住方式攻擊，所述前
    後不一，已有疑義，尚難遽信。況經本院當庭勘驗告訴人所
    提供之手機錄影畫面，至多僅能認定雙方均各自手上正拿著
    狗繩或其他物體、曾有口角爭執且相距甚近，卻未見被告有
    何以右手拍、打、推、拉或握住等方式攻擊告訴人左手之舉
    動（見本院卷第68至70、75至78頁之勘驗筆錄、畫面擷圖）
    ，已與告訴人所指「影片有清楚拍到攻擊畫面」云云顯有不
    符。復觀諸卷附西園醫院診斷證明（見偵卷第25頁）所載，
    告訴人經檢查結果固受有「左側前臂挫傷」，惟經本院向該
    院調得急診驗傷照片，僅顯示告訴人左前手臂表皮皮膚有些
    微偏紅（見本院卷第93頁），但稽以雙方當時各自的手上均
    牽有狗繩，於此倉促慌亂的口角衝突過程中，於不經意之下
    自行施力握緊狗繩或與自身其他物品發生摩擦，尚無違常情
    ，則告訴人左側前臂挫傷之所以遭波及，究竟確係由被告徒
    手為之、抑或告訴人自身狗繩摩擦所導致，仍非無疑。是本
    案當無從僅以前揭診斷證明書所載，即遽為不利於被告之認
    定。
　㈢基上，本件被告與告訴人皆在糖廍公園遛狗，因就被告所攜
    其中1隻狗狗未繫牽繩一事發生口角時，縱令被告曾趨前靠
    近告訴人、欲阻擋告訴人使用手機錄影，仍不得憑告訴人之
    指述即逕認其所謂傷勢概由被告所致，卷內又乏其他積極證
    據可證明被告行為與告訴人傷害結果間有何相當因果關係，
    自不得遽以普通傷害罪相繩。
六、綜上，檢察官所舉事證，尚難使本院達於通常一般之人均不
    致有所懷疑，而得確信為真實之程度，根據「罪證有疑、利
    歸被告」之證據法則，本院即不得遽為不利於被告之認定，
    自應諭知無罪之判決。　　
據上論斷，應依刑事訴訟法第301條第1項，判決如主文。
本案經檢察官林鋐鎰偵查起訴，檢察官羅嘉薇、黃思源、楊舒雯
到庭執行職務。
中　　華　　民　　國　　111 　年　　7 　　月　　26　　日
　　　　　　　　　刑事第二十一庭審判長法  官  程克琳
　　　　　　　　　                    法  官  倪霈棻
      　　　　　　　　　              法　官  歐陽儀
上正本證明與原本無異。 
如不服本判決應於收受送達後20日內向本院提出上訴書狀，並應
敘述具體理由；其未敘述上訴理由者，應於上訴期間屆滿後20日
內向本院補提理由書（均須按他造當事人之人數附繕本）「切勿
逕送上級法院」。告訴人或被害人如對於本判決不服者，應具備
理由請求檢察官上訴，其上訴期間之計算係以檢察官收受判決正
本之日期為準。 因疫情而遲誤不變期間，得向法院聲請回復原
狀。
                                      書記官  程于恬
中　　華　　民　　國　　111 　年　　7 　　月　　27　　日